臺灣新北地方法院板橋簡易庭民事簡易判決
111年度板簡字第2114號
原      告  第一產物保險股份有限公司

法定代理人  李正漢  


訴訟代理人  羅凱銘  
            張鈞迪  
被      告  首都客運股份有限公司

法定代理人  李博文  
訴訟代理人  陳俊達  
被      告  解丞佑  

上列當事人間請求侵權行為損害賠償事件，本院於民國111年10
月27日言詞辯論終結，判決如下：
    主      文
被告應連帶給付原告新臺幣柒萬貳仟零柒拾貳元，及自民國一百
一十一年八月十二日起至清償日止，按週年利率百分之五計算之
利息。
原告其餘之訴駁回。
訴訟費用由被告連帶負擔百分之四十，餘由原告負擔。
本判決原告勝訴部分得假執行。
    事實及理由
一、原告主張：
　　被告解丞佑受雇於被告首都汽車客運股份有限公司（下稱首
    都客運公司），並於民國110年3月1日9時許，駕駛車牌號碼
    000-0000號營業大客車，行經新北市文化路65巷前時，因未
    注意車前狀況，未與前車保持安全之距離之過失，而撞擊由
    原告承保車體損失險、訴外人林忠興所有之車牌號碼000-00
    00號自用小客車（下稱系爭車輛），致系爭車輛受損。經大
    桐汽車股份有限公司（下稱大桐公司）修復後，依發票實付
    理賠金額為新臺幣（下同）180,928元（含鈑金拆裝22,691
    元、塗裝37,286元、零件120,951元），原告已依保險契約
    如數給付被保險人，依法取得代位求償權，為此，爰依民法
    第188條第1項前段、第191條之2本文及保險法第53條規定，
    提起本件訴訟，並聲明：被告應連帶給付原告180,928元，
    及自起訴狀繕本送達翌日起至清償日止，按週年利率百分之
    5計算之利息。
二、被告則以：
　　對於肇事責任不爭執，但更換零件費用應計算折舊，折舊計
    算後即同意給付等語，資為抗辯，並聲明：原告之訴駁回。
三、法院之判斷：
  ㈠原告主張之事實，業據其提出汽車保險計算書、統一發票、
    新北市政府警察局道路交通事故當事人登記聯單、初步分析
    研判表、系爭車輛行車執照、大桐公司出具之估價單、車損
    照片等件為憑，並據本院依職權向新北市政府警察局三峽分
    局調閱本件道路交通事故調查卷宗，核認無訛，被告就此亦
    不爭執，堪認原告主張為真。
  ㈡按被保險人因保險人應負保險責任之損失發生，而對於第三
    人有損失賠償請求權者，保險人得於給付賠償金額後，代位
    行使被保險人對於第三人之請求權。但其請求之金額，以不
    逾賠償金額為限，保險法第53條第1項定有明文。復按物被
    毀損時，被害人除得依民法第196條請求賠償外，並不排除
    民法第213條至第215條之適用。依民法第196條請求賠償物
    被毀損所減少之價額，得以修復費用為估定之標準，但以必
    要者為限（例如：修理材料以新品換舊品，應予折舊）。被
    害人如能證明其物因毀損所減少之價額，超過必要之修復費
    用時，就其差額，仍得請求賠償【最高法院77年度第9次民
    事庭會議決議㈠可資參照】。查系爭車輛修復費用為180,928
    元（含鈑金拆裝22,691元、塗裝37,286元、零件120,951元
    ），有大桐公司出具之估價單及統一發票存卷可參，依系爭
    車輛之估價單所載修復項目，核與卷附車損照片中系爭車輛
    遭擦撞之受損部位相符，堪認上開修復項目所需之費用，均
    屬本件事故之必要修復費用。惟該修復費用中零件部分既係
    以新品更換舊品，則應扣除折舊後計算其損害。復依行政院
    財政部發布之「固定資產耐用年數表」規定，汽車如非屬運
    輸業用客車、貨車，其耐用年數為5年，並依同部訂定之「
    固定資產折舊率表」規定，耐用年數5年依定率遞減法之折
    舊率為千分之369，其最後1年之折舊額，加歷年折舊累計額
    ，其總和不得超過該資產成本原額10分之9。準此，系爭車
    輛於104年1月出廠，有系爭車輛行車執照影本乙紙在卷足憑
    ，至本件事故發生之110年3月1日，系爭車輛之實際使用年
    數已逾5年之耐用年數，是原告就更換零件部分得請求被告
    賠償之範圍，應以12,095元為限（計算式：120,951×1/10=1
    2,095），加計毋庸折舊之鈑金拆裝22,691元、塗裝37,286
    元後，共計為72,072元（計算式：12,095+22,691+37,286＝7
    2,072），為原告所得代位請求之車損費用。逾此部分之請
    求，即屬無據。
  ㈢又按受僱人因執行職務，不法侵害他人之權利者，由僱用人
    與行為人連帶負損害賠償責任，民法第188條第1項定有明文
    。原告主張被告解丞佑為被告首都客運公司之受僱人，並駕
    駛車輛致生本件行車事故等情，為被告所不爭執，是原告請
    求被告就前開車損費用負連帶損害賠償之責，亦屬有據。
  ㈣末按遲延之債務，以支付金錢為標的者，債權人得請求依法
    定利率計算之遲延利息。給付無確定期限者，債務人於債權
    人得請求時，經其催告而未為給付，自受催告時起，負遲延
    責任。其經債權人起訴而送達訴狀，或依督促程序送達支付
    命令，或為其他相類之行為者，與催告有同一之效力。應付
    利息之債務，其利率未經約定，亦無法律可據者，週年利率
    為百分之5 ，民法第233條第1項、第229條第2項及第203條
    分別定有明文。本件原告請求被告連帶給付之損害賠償，係
    以支付金錢為標的，且無確定期限，故原告請求被告連帶給
    付自起訴狀繕本送達翌日即111年8月12日起至清償日止，按
    週年利率百分之5計算之利息，併應准許。
五、綜上所述，原告依保險法第53條第1項、民法第191條之2本
    文、第188第1項前段等規定，請求如主文第1項所示，為有
    理由，應予准許。逾此範圍之請求，則無理由，應予駁回。
六、本件原告勝訴部分係依民事訴訟法第427條第1項適用簡易訴
    訟程序所為被告敗訴之判決，依同法第436條第2項、第389
    條第1項第3款規定，應依職權宣告假執行。
七、本件事證已臻明確，兩造其餘之攻擊防禦方法及所提證據，
    於判決結果不生影響，爰不一一論列，併此敘明。　
八、訴訟費用負擔之依據：民事訴訟法第79條、第85條第2項。
中　　華　　民　　國　　111 　年　　11　　月　　10　　日
                  臺灣新北地方法院板橋簡易庭
                        法  官  陳怡親
以上為正本係照原本作成。
如不服本判決，應於送達後20日內，向本院提出上訴狀並表明上
訴理由，如於本判決宣示後送達前提起上訴者，應於判決送達後
20日內補提上訴理由書（須附繕本）。
中　　華　　民　　國　　111 　年　　11　　月　　10　　日
                        書記官  劉芷寧